臺灣苗栗地方法院刑事判決　　　　　　　　　　　　　九十一年度訴字第三五九號
　　公　訴　人　臺灣苗栗地方法院檢察署檢察官
　　被　　　告　甲○○
右列被告因毒品危害防制條例案件，經檢察官提起公訴（九十一年度毒偵字第六七八
號），本院判決如左：
    主  文
甲○○連續施用第一級毒品，累犯，處有期徒刑捌月；扣案之海洛因壹包淨重零點壹
參公克（包裝重零點貳壹公克）沒收銷燬之。又施用第二級毒品，累犯，處有期徒刑
柒月。應執行有期徒刑壹年貳月；扣案之海洛因壹包淨重零點壹參公克（包裝重零點
貳壹公克）沒收銷燬之。
    事  實
一、甲○○曾於民國（下同）八十九年七月十二日，因傷害案件，經本院判處有期徒
    刑六月，於八十九年八月七日判決確定（先於八十九年九月六日易科罰金）；復
    於九十年三月二十七日，因毒品危害防制條例案件，經台灣高等法院台中分院判
    處有期徒刑六月並確定；嗣上開兩案件於九十年六月十三日，經台灣高等法院台
    中分院定應執行有期徒刑十月，並於九十年八月八日易科罰金執行完畢。
二、甲○○又曾於八十八年三月間，因一犯施用毒品案件，經本院送觀察、勒戒後，
    認無繼續施用毒品傾向，由台灣苗栗地方法院檢察署檢察官於八十八年四月七日
    以八十八年度偵字第一四九二號不起訴處分確定。復於八十八年五月間，因二犯
    施用毒品案件，經本院送觀察、勒戒後，認有繼續施用毒品傾向，除於八十八年
    六月二十二日改送強制戒治外（嗣於八十八年十二月十五日停止戒治，並於八十
    九年六月二十一日期滿），另由台灣苗栗地方法院檢察署檢察官於八十九年十月
    三十一日以八十九年度毒偵字第二一六八號提起公訴，並於九十年三月二十七日
    ，經台灣高等法院台中分院判處有期徒刑六月確定。
三、甲○○猶不知悔改，基於施用第一級毒品海洛因之概括犯意，自九十一年六月中
    旬某日起，至九十一年七月二十日止，連續在其苗栗縣頭份鎮上埔里十六鄰玫瑰
    新村九十號住處，以將毒品海洛因摻入香煙內點燃之方式，五年內三犯非法施用
    第一級毒品海洛因多次。另基於施用第二級毒品安非他命之犯意，於九十一年八
    月七日中午十二時四十分許查獲前四日內之某日上午十一時許，在其上開住處，
    以將安非他命置於玻璃頭內，下以火燒烤吸取其產生煙霧之方式，五年內三犯非
    法施用第二級毒品安非他命一次。
四、嗣苗栗縣警察局頭份分局頭份派出所員警，於九十一年八月七日中午十二時四十
    分許，在苗栗縣頭份鎮○○里○○路「晟新醫院」前，見甲○○形跡可疑，向前
    盤查，當場在甲○○右褲袋之皮夾內，查獲一包毒品海洛因，淨重０˙一三公克
    （包裝重０˙二一公克），警方並將甲○○帶回派出所採尿送驗，結果發現其尿
    液呈有甲基安非他命陽性反應。
五、案經苗栗縣警察局頭份分局報請台灣苗栗地方法院檢察署檢察官偵查起訴。
    理  由
一、右揭事實，業據被告甲○○於偵、審中坦承不諱，而其尿液經警採集送請檢驗結
    果，確呈有甲基安非他命陽性反應，有苗栗縣警察局頭份分局偵辦違反毒品危害
    防制條例案件嫌疑人尿液檢體編號登記簿對照表、苗栗縣衛生局九十一年八月二
    十八日九十一年衛檢字第九一一四九七八號煙毒尿液檢驗成績書等影本各乙紙在
    卷可稽，足見被告甲○○有施用第二級毒品安非他命一次之自白，應堪信為真實
    。另被告甲○○非法持有之白色粉末一包，經送法務部調查局依化學呈色法、氣
    相層析質譜儀分析法鑑定結果，該包白色粉末確含有第一級毒品海洛因成分，淨
    重０˙一三公克（包裝重０˙二一公克），有該局九十一年九月十九日調科壹字
    第九九００００五三五號鑑定通知書乙紙在卷足憑。按被告甲○○自白其最後一
    次施用海洛因日期，係九十一年七月二十日，距其被警查獲日期九十一年八月七
    日，已有十八日之久，早超過儀器所能檢測之最大極限，雖其尿液無法檢測出有
    嗎啡陽性反應，然其既非法持有該包第一級毒品海洛因，足見其有連續施用第一
    級毒品海洛因之自白，亦應堪信為真實。
二、被告甲○○又曾於八十八年三月間，因一犯施用毒品案件，經本院送觀察、勒戒
    後，認無繼續施用毒品傾向，由台灣苗栗地方法院檢察署檢察官於八十八年四月
    七日以八十八年度偵字第一四九二號不起訴處分確定。復於八十八年五月間，因
    二犯施用毒品案件，經本院送觀察、勒戒後，認有繼續施用毒品傾向，除於八十
    八年六月二十二日改送強制戒治外（嗣於八十八年十二月十五日停止戒治，並於
    八十九年六月二十一日期滿），另由台灣苗栗地方法院檢察署檢察官於八十九年
    十月三十一日以八十九年度毒偵字第二一六八號提起公訴，並於九十年三月二十
    七日，經台灣高等法院台中分院判處有期徒刑六月確定，有台灣苗栗地方法院檢
    察署刑案資料查註紀錄表、全國施用毒品案件紀錄表、台灣高等法院被告全國前
    案紀錄表、台灣高等法院檢察署刑案紀錄簡覆表等在卷足參。事證明確，被告甲
    ○○五年內三犯施用毒品之犯行，洵堪認定。
三、核被告甲○○所為，係犯毒品危害防制條例第十條第一項之施用第一級毒品罪、
    同條第二項之施用第二級毒品罪。其非法持有海洛因、安非他命之低度行為，應
    分別為施用之高度行為所吸收，均不另論罪。被告甲○○先後多次施用第一級毒
    品海洛因之行為，時間緊接，所犯罪名之構成要件相同，顯係基於概括之犯意而
    為，應依連續犯之規定論以一罪，並依法加重其刑。又被告甲○○曾於八十九年
    七月十二日，因傷害案件，經本院判處有期徒刑六月，於八十九年八月七日判決
    確定（先於八十九年九月六日易科罰金）；復於九十年三月二十七日，因毒品危
    害防制條例案件，經台灣高等法院台中分院判處有期徒刑六月並確定；嗣上開兩
    案件於九十年六月十三日，經台灣高等法院台中分院定應執行有期徒刑十月，並
    於九十年八月八日易科罰金執行完畢，有上述前科表在卷足參，其於有期徒刑執
    行完畢後，五年內再犯本件有期徒刑以上刑之罪，為累犯，應依刑法第四十七條
    之規定，就連續施用第一級毒品海洛因部分，遞加重其刑，就施用第二級毒品安
    非他命部分，加重其刑。被告甲○○所犯上開二罪，犯意各別，行為互殊，應分
    論併罰。爰審酌被告甲○○一再非法施用毒品，理應重罰，惟念其所犯僅係戕害
    個人身心健康，對社會治安影響非重，及犯後坦承犯行等一切情狀，分別量處如
    主文所示之刑，並定其應執行之刑，以資懲儆。
四、至扣案之海洛因一包，淨重０˙一三公克（包裝重０˙二一公克），係第一級毒
    品，應依毒品危害防制條例第十八條第一項前段之規定，沒收銷燬之。
據上論斷，應依刑事訴訟法第二百九十九條第一項前段，毒品危害防制條例第十條第
一項、第二項、第十八條第一項前段，刑法第十一條、第五十六條、第四十七條、第
五十一條第五款，判決如主文。
本案經檢察官洪清秀到庭執行職務。
中      華      民      國      九十一      年    十一      月    七    日
                                臺灣苗栗地方法院刑事第一庭
                                        法  官  柳  章  峰
右正本證明與原本無異。
如不服本判決，應於判決送達後十日內向本院提出上訴狀( 應附繕本 )。
                                        書記官  歐  明  秀
中      華      民      國      九十一      年    十一      月    七    日
毒品危害防制條例第十條
施用第一級毒品者，處六月以上五年以下有期徒刑。
施用第二級毒品者，處三年以下有期徒刑。
